臺灣高雄地方法院刑事判決　　　　　　　　　　　　九十一年度易字第一四四二號
　　公　訴　人　臺灣高雄地方法院檢察署檢察官
　　被　　　告　乙○○
　　　　　　　　丙○○
　　　　　　　　甲○○
　　　　　　　　丁○○
　　　　　　　　庚○○
右列被告等因傷害等案件，經檢察官提起公訴（九十年度偵字第二二０一四號），本
院判決如左：
    主  文
乙○○以加害生命之事，恐嚇他人致生危害於安全，處拘役伍拾日，如易科罰金，以
佰元折算壹日。
乙○○、丁○○、甲○○被訴加重誹謗部分及庚○○、丙○○被訴傷害部分，均公訴
不受理。
    事  實
一、乙○○因受他人委託，代為催討己○○及戊○○○之女蘇郭金之債務，即於民國
    九十年九月二十五日下午一時許，夥同丙○○、甲○○、丁○○及庚○○，共同
    前往己○○及戊○○○位於高雄縣路竹鄉○○路四十之三號住處，乙○○先與丁○○、甲○○基於犯意聯絡，書寫「錢還來就對」等字條，張貼於上址鐵門及附
    近電線桿上，意圖散布於眾，而傳述足以毀損他人名譽之事（誹謗部分業據己○○及戊○○○撤回告訴）；乙○○再單獨基於恐嚇他人之犯意，口頭以「讓你們
    重年輕一次」等加害生命之事恐嚇己○○及戊○○○，致己○○及戊○○○因而
    心生畏懼，足生危害於安全；庚○○亦與戊○○○發生拉扯，使戊○○○受有臉
    部挫傷、瘀腫及頸部肌肉挫傷之傷害，丙○○則掐己○○頸部且加以推擠，使之
    受有頸部肌肉挫傷疼痛之傷害（傷害部分分別經己○○及戊○○○撤回告訴）。
二、案經己○○及戊○○○訴由高雄縣警察局湖內分局報請台灣高雄地方法院檢察署
    檢察官偵查起訴。
    理  由
壹、有罪部分：
一、訊據被告乙○○固對於在九十年九月二十五日下午一時許，前往告訴人己○○及
    戊○○○位於高雄縣路竹鄉○○路四十之三號住處，代人催討告訴人二人之女與
    他人之債務，並有與告訴人二人以言談討論此事等情均坦白承認，惟矢口否認有
    何恐嚇之犯意，辯稱：我們當時被王玉霞用掃把趕出來，我是打趣地說：「歐巴
    桑，你的脾氣比我們年輕人更大」，而沒有恐嚇他們的意思云云。經查，告訴人
    己○○於警訊中稱：「他們暗示我們夫妻倆要讓我們再年輕一次，不然要讓我們
    好看，（他們的意思）就是要殺死我夫妻倆，讓我們二個再出生，要不然怎會再
    年輕一次，並強調他們說得到、做得到，我感到很害怕」等語，告訴人戊○○○
    亦於警訊中稱：「開始是向我們夫婦說要討債... 後來說『要我們重新年輕來過
    』，此話意就是要給我們死，聽後此話心中當然生畏怖」等語明確（見警卷第十
    八頁、第四頁）；被告乙○○雖辯以其只是戲稱告訴人二人脾氣不好云云，惟被
    告乙○○亦明確供述當時本即是代人去向告訴人之女催討債務，且與其同去之被
    告丁○○因與告訴人二人發生爭執，而遭告訴人王玉霞以掃把插到眼睛，此亦為
    告訴人等所不否認，足見當時雙方已勢同水火，被告乙○○於此情狀下，應無再
    以打趣口吻與告訴人談笑之可能，是本院認告訴人二人之指訴尚堪採信。再查，
    告訴人己○○係二十二年五月八日出生，而告訴人戊○○○係二十一年十一月十
    七日出生，兩人於本件案發時均已近七十古稀之年，被告乙○○對其等稱「讓你
    們重年輕一次」等言語，衡諸一般老年人之想法，足使告訴人二人認其是要使他
    們死亡後再次輪迴出生，方有再年輕一次之可能，是該句話顯足令告訴人二人於
    主觀情感上感受到其生命之安全受到危害，而告訴人二人亦明確指稱於當時聽聞
    該言語時，心裡會感到害怕，已如前述，足見被告乙○○當初對於告訴人二人所
    為加害生命惡害之告知，確實使告訴人二人心生畏懼，致生危害於安全。綜上所
    述，被告乙○○所辯顯係卸飾之詞，尚無可採，本件事證明確，被告乙○○之犯
    行，堪以認定。
二、核被告所為，係犯刑法第三百零五條之恐嚇罪。被告以一恐嚇行為，分別恐嚇告
    訴人己○○及戊○○○二人，係一行為而觸犯數罪名之同種想像競合犯，應依刑
    法第五十五條規定，從一重處斷。爰審酌被告乙○○明知其所追討之債務並非告
    訴人二人本身之債務，而係其女兒與他人之債務，仍以此言語恐嚇告訴人二人，
    造成告訴人二人之心理傷害，惟念其並無前科，素行尚稱良好，因受他人之託追
    討債務方犯下本件犯行，且事後已登報向告訴人二人道歉，並已取得告訴人二人
    之諒解，雙方亦已書立和解書等一切情狀，量處於主文所示之刑，並諭知易科罰
    金之折算標準。
貳、不受理部分：
一、公訴意旨另以：被告乙○○於右揭時、地，夥同被告丙○○、甲○○、丁○○及
    庚○○等四人，至告訴人二人位於高雄縣路竹鄉○○路四十之三號住處，基於共
    同之犯意聯絡，由被告乙○○、丁○○及甲○○書寫「錢還來就對」等字條，張
    貼於上址鐵門及附近電線桿上，意圖散布於眾，而傳述足以毀損他人名譽之事，
    被告庚○○亦與告訴人戊○○○發生拉扯，被告丙○○則掐告訴人己○○頸部且
    加以推擠，使告訴人二人分別受有右述傷害，因認被告乙○○、丁○○及甲○○
    三人涉犯刑法第三百十條第二項之加重誹謗罪嫌，被告庚○○及丙○○則涉有刑
    法第二百七十七條第一項之傷害罪嫌。
二、按告訴乃論之罪，告訴人於第一審辯論終結前，得撤回其告訴；又告訴經撤回者
    ，法院應諭知不受理之判決，刑事訴訟法第二百三十八條第一項，及第三百零三
    條第三款定有明文。
三、本件被告乙○○、丁○○及甲○○因涉犯加重誹謗罪，經檢察官提起公訴，認被
    告三人係犯刑法第三百十條第二項，依同法第三百十四條之規定，須告訴乃論；
    又被告庚○○、丙○○因涉犯傷害罪，亦經檢察官提起公訴，認被告二人係犯刑
    法第二百七十七條第一項之罪，而依同法第二百八十七條前段之規定，須告訴乃
    論。茲據告訴人己○○及戊○○○於第一審辯論終結前，已與被告五人均達成和
    解，有和解書一紙在卷可稽，告訴人二人並於九十一年六月二十六日本院審理中
    當庭以言詞向被告乙○○、丁○○及甲○○撤回加重誹謗之告訴，告訴人己○○
    及戊○○○亦分別向被告丙○○、庚○○撤回傷害之告訴（見本院九十一年六月
    二十六日訊問筆錄），揆諸前開說明，爰就被告乙○○、丁○○、甲○○涉犯加
    重誹謗罪部分及被告庚○○、丙○○涉犯傷害罪部分，不經言詞辯論，逕為諭知
    不受理之判決。
據上論斷，應依刑事訴訟法第二百九十九條第一項前段、第三百零三條第三款、第三
百零七條，刑法第三百零五條、第五十五條、第四十一條第一項、罰金罰鍰提高標準
條例第一條前段、第二條，判決如主文。
中      華      民      國      九十一      年      七    月  三十一    日
                                  臺灣高雄地方法院刑事第四庭
                                      審判長法官  黃建榮
                                            法官  張維君
                                            法官  盧怡秀
右正本證明與原本無異。
如不服本判決，應於判決送達後十日內，向本院提出上訴狀。
                                          書記官  林佳蓉
中      華      民      國      九十一      年      七    月  三十一    日
附錄論罪科刑法條：
中華民國刑法第三百零五條 (恐嚇危害安全罪)
以加害生命、身體、自由、名譽、財產之事，恐嚇他人致生危害於安全者
，處二年以下有期徒刑、拘役或三百元以下罰金。
